臺灣桃園地方法院民事裁定
111年度小上字第10號
上  訴  人  邱輝坤  

被  上訴人  縣府豪門公寓大廈管理委員會

法定代理人  林大為  
上列當事人間請求給付管理費事件，上訴人對於民國110年11月5
日本院桃園簡易庭110年度桃小字第988號第一審小額民事判決提
起上訴，本院合議庭裁定如下：
    主  文
上訴駁回。
第二審訴訟費用新臺幣1,500元由上訴人負擔。
    理  由
一、上訴意旨略以：上訴人已分別於民國110年1月11日、110年3
    月26日、110年10月5日存入聯邦商業銀行新臺幣（下同）27
    ,000元、27,000元、22,500元，共計76,500元，足以超過支
    付命令狀訴訟標的金額59,760元等語。並聲明：原判決廢棄
    。
二、按對於小額事件上訴，於上訴狀內應記載上訴理由，表明下
    列各款事項︰㈠原判決所違背之法令及其具體內容。㈡依訴訟
    資料可認為原判決有違背法令之具體事實。上訴狀內未表明
    上訴理由者，上訴人應於提起上訴後20日內，提出理由書於
    原審法院，未提出者，法院毋庸命其補正，此觀諸民事訴訟
    法第436條之25、第436條之32第2項準用同法第471條第1 項
    之規定自明。次按對於小額程序第一審裁判之上訴或抗告，
    非以其違背法令為理由，不得為之；又提起上訴，上訴狀內
    應記載上訴理由，表明原判決所違背之法令及其具體內容，
    暨依訴訟資料可認為原判決有違背法令之具體事實；判決不
    適用法規或適用不當者，為違背法令，民事訴訟法第436條
    之24第2項、第436條之25、第468條分別定有明文。另民事
    訴訟法第468條規定，於小額事件之上訴程序準用之，為同
    法第436條之32第2項所明定。是當事人對於小額程序第一審
    判決提起上訴時，其上訴狀或理由書應表明該判決所違背之
    法令條項，或有關判例、解釋字號，或成文法以外之習慣或
    法理等及其具體內容，暨係依何訴訟資料可認為原判決有違
    背法令之具體事實，上訴狀或理由書如未依上述方法表明，
    或其所表明者與上開法條規定不合時，即難認為已合法表明
    上訴理由，其上訴自非合法（最高法院71年台上字第314 號
    民事判例、100年度台上字第976號民事裁判意旨參照）。末
    按，小額事件之上訴不合法者，第二審法院應依同法第436
    條之32第2 項準用第444條第1項規定，以裁定駁回之。
三、經查，上訴人對原判決提起上訴，核其上訴理由乃屬事實之
    陳述，並對於原審取捨證據及認定事實之職權行使，指摘其
    不當，亦未表明原判決所違背之法令及具體內容，或具體指
    摘原判決有何不適用法規或適用不當之情形，難認上訴人已
    依法表明原判決如何具體違背法令。又上訴人係於110年11 
    月16日提起本件上訴，有上訴狀上之本院收狀日期戳章在卷
    可稽，其於提起上訴後20日內未具狀補充合法之上訴理由，
    依前開法條及說明，本院亦無庸命其補正，是上訴人提起本
    件上訴，並不合法，應裁定駁回其上訴。
四、末按於小額訴訟之上訴程序，法院為訴訟費用之裁判時，應
    確定其費用額，民事訴訟法第436條之32第1項準用同法第43
    6條之19第1項規定甚明。本件第二審訴訟費用為新臺幣1,50
    0元，應由上訴人負擔，爰併裁定如主文第2項所示。
五、據上論結，本件上訴為不合法，依民事訴訟法第436條之32
    第1項、第2項、第471條第1項、第444條第1項本文、第95條
    、第78條、第436條之19，裁定如主文。
中　　華　　民　　國　 111　　年　　 1　　月　　26　　日
                民事第三庭  審判長法　官　周玉羣 
                                  法　官　林靜梅
                                  法　官　吳佩玲
本件裁定不得抗告。
正本係照原本作成。
中　　華　　民　　國　 111　　年　　1 　　月　　26　　日
                                  書記官　龍明珠